【裁判字號】    92,上訴,643
【裁判日期】    920708
【裁判案由】    違反毒品危害防制條例
【裁判全文】
臺灣高等法院高雄分院刑事判決                    九十二年度上訴字第六四三號
    上  訴  人
    即  被  告  乙○○
右上訴人因違反毒品危害制條例案件，不服臺灣屏東地方法院九十二年度訴緝字第一
號中華民國九十二年二月二十七日第一審判決（起訴案號：臺灣屏東地方法院檢察署
九十一年度毒偵字第六二號），提起上訴，暨移
院檢察署九十二年度毒偵字第一三九號），本院判決如左：
      主  文
原判決撤銷。
乙○○連續施用第一級毒品，累犯，處有期徒刑壹年，第一級毒品海洛因壹包（淨重
零點柒伍公克，包裝重零點貳公克）沒收銷燬，打火機壹個沒收。又連續施用第二級
毒品，累犯，處有期徒刑捌月，安非他命壹包（淨重零點參陸公克，包裝重零點貳捌
公克）、安非他命壹包（淨重零點陸肆公克，包裝重零點壹玖公克）、殘留安非他命
粉末之錫箔紙壹張、殘留安非他命粉末之吸管壹支均沒收銷燬，前開打火機壹個、吸
食器壹組均沒收。應執行有期徒刑壹年陸月，第一級毒品海洛因壹包（淨重零點柒伍
公克，包裝重零點貳公克）、安非他命壹包（淨重零點參陸公克，包裝重零點貳捌公
克）、安非他命壹包（淨重零點陸肆公克，包裝重零點壹玖公克）、殘留安非他命粉
末之錫箔紙壹張、殘留安非他命粉末之吸管壹支均沒收銷燬，打火機壹個、吸食器壹
組均沒收。
      事  實
一、乙○○前因違反麻醉藥品管理條例案件，於民國八十二年間經法院分別判處有期
    徒刑三年及三月，應執行有期徒刑三年二月確定，於八十七年七月十二日假釋期
    滿執行完畢。
二、又乙○○曾於八十七年間，因施用毒品經臺灣屏東地方法院以八十七年度毒聲字
    第七一五號裁定觀察、勒戒後，認有繼續施用毒品傾向，再經台灣屏東地方法院
    以八十七年度毒聲字第八七五號裁定令入戒治處所施以強制戒治，強制戒治期滿
    ，已經台灣屏東地方法院檢察署檢察官於八十九年六月十六日以八十九年度戒毒
    偵字第二五九號不起訴處分。復於八十九年間，再因施用第一級毒品海洛因及第
    二級毒品安非他命，先經台灣屏東地方法院以八十九年度毒聲字第二七九二號裁
    定令入戒治處所施以強制戒治，其後經臺灣高等法院高雄分院於九十年十月九日
    以九十年度上訴字第一二七七號分別判處有期徒刑一年二月及七月，應執行有期
    徒刑一年七月確定，尚未執行。
三、詎乙○○仍不知警惕，復基於施用第一級毒品海洛因之概括犯意，自九十一年一
    月十二日下午一時許採尿前約四十八小時內某時起，至九十二年一月五日上午八
    時止，在桃園縣八德市○○路六二八巷六號星林汽車賓館一０五室等地，連續施
    用第一級毒品海洛因多次。又另基於施用第二級毒品安非他命之概括犯意，自九
    十一年一月十二日上午七時許起，至九十二年一月五日上午八時止，在屏東縣長
    治鄉○○村○○路二十號住處及桃園縣八德市○○路六二八巷六號星林汽車賓館
    一０五室等地，連續施用第二級毒品安非他命多次。嗣於九十一年一月十二日上
    午十時二十分許，經警在乙○○上開住所依法搜索，當場扣得其所有供施用之安
    非他命一包（淨重０．三六公克，包裝重０．二八公克）、工具吸食器一組。九
    十二年一月五日下午五時五十分許，在桃園縣八德市○○路六二八巷六號星林汽
    車賓館一０五室，再度為警查獲所有供施用之第一級毒品海洛因一包（淨重０．
    七五公克，包裝重０．二公克）、安非他命一包（淨重０．六四公克，包裝重０
    ．一九公克）、工具打火機一個及施用後殘留安非他命粉末之錫箔紙一張、殘留
    安非他命粉末之吸管一支，並採尿送檢驗，而得知上情。
四、案經屏東縣警察局屏東分局移送台灣屏東地方法院檢察署檢察官先聲請法院裁定
    令入戒治處所施以強制戒治後提起公訴，及由臺灣桃園地方法院檢察署檢察官移
    送併辦。
      理  由
一、訊據上訴人即被告乙○○（下稱被告）坦承施用第一級、第二級毒品之事實，惟
    辯稱扣案之吸食器一組非其所有等語。
二、經查：
    (一)被告於右揭時地施用第一級毒品海洛因、第二級毒品安非他命之情，已經被告
      供述在卷，並有被告所有供施用之安非他命一包（淨重０．三六公克，包裝重
      ０．二八公克）、第一級毒品海洛因一包（淨重０．七五公克，包裝重０．二
      公克）、安非他命一包（淨重０．六四公克，包裝重０．一九公克）、工具吸
      食器一組、打火機一個及施用後殘留安非他命粉末之錫箔紙一張、殘留安非他
      命粉末之吸管一支扣案可佐。又被告二次被查獲後採取之尿液送檢驗，均呈嗎
      啡及安非他命陽性反應，而扣案第一級毒品海洛因、第二級毒品安非他命及錫
      箔紙一張、吸管一支其上殘留之安非他命之成分均經鑑定無訛，有台灣檢驗科
      技股份有限公司上述濫用藥物尿液檢驗報告、桃園縣衛生局不法藥物尿液檢定
      書、法務部調查局檢驗通知書附卷可稽（見九十一年度毒偵字第六十二號偵查
      卷第三０頁、九十二年度毒偵字第一三九號第三八頁、本院卷第五十二頁）。
    (二)被告固辯稱扣案之吸食器一組非其所有，可能是友人「阿宗」所有等語。然扣
      案之吸食器一組及安非他命一包（淨重０．三六公克，包裝重０．二八公克）
      均係在被告住處室外之瓦斯旁同時為警查獲，有警訊筆錄可按，而被告亦坦承
      有施用第二級毒品安非他命之行為，及扣案安非他命一包為其所有，被告所辯
      扣案之吸食器一組非其所有，已難遽採。再參以被告復未提出「阿宗」之姓名
      、住所以供查證。是被告所辯，無非避重就輕之詞，不足採取。
    (三)被告曾於八十七年間，因施用毒品經臺灣屏東地方法院以八十七年度毒聲字第
      七一五號裁定觀察、勒戒後，認有繼續施用毒品傾向，再經台灣屏東地方法院
      以八十七年度毒聲字第八七五號裁定令入戒治處所施以強制戒治，強制戒治期
      滿，已經台灣屏東地方法院檢察署檢察官於八十九年六月十六日以八十九年度
      戒毒偵字第二五九號不起訴處分，復於八十九年間，再因施用第一級毒品海洛
      因及第二級毒品安非他命，先經台灣屏東地方法院以八十九年度毒聲字第二七
      九二號裁定令入戒治處所施以強制戒治，其後經本院於九十年十月九日以九十
      年度上訴字第一二七七號分別判處有期徒刑一年二月及七月，應執行有期徒刑
      一年七月確定，尚未執行，被告於九十一年一月十二日上午十時二十分許，為
      警查獲後，亦經台灣高雄地方法院檢察署檢察官先聲請法院裁定令入戒治處所
      施以強制戒治，此均有臺灣屏東地方法院檢察署檢察官八十九年度戒毒偵字第
      二五九號不起訴書、臺灣屏東地方法院八十九年度訴字第七二七號刑事判決、
      本院九十年度上訴字第一二七七號刑事判決、臺灣屏東地方法院檢察署九十一
      年度聲戒字第一一二號聲請書（見九十一年度毒偵字第六十二號偵查卷第十七
      ～二三頁、第三三頁）、臺灣屏東地方法院檢察署刑案資料查註紀錄表、臺灣
      高等法院被告全國前案紀錄表在卷足憑。
    綜上所述，被告施用第一級毒品海洛因、第二級毒品安非他命，事證甲確，犯行
    堪以認定。
三、核被告多次施用第一級毒品海洛因，所為係犯毒品危害防制條例第十條第一項施
    用第一級毒品罪，被告多次施用第二級毒品安非他命，所為係犯毒品危害防制條
    例第十條第二項施用第二級毒品罪。被告各先後多次施用第一級毒品海洛因、第
    二級毒品安非他命，分別時間緊接，手法同一，所犯又係觸犯相同罪名之罪，各
    應依連續犯規定以一罪論，並加重其刑。又被告持有第一級毒品海洛因、第二級
    毒品安非他命行為，已為施用之高度行為所吸收，故不另論罪。再公訴人雖僅就
    九十一年一月十二日上午十時二十分許回溯前七十二小時內某時施用第一級毒品
    海洛因、第二級毒品安非他命之犯罪行為起訴，餘者未於起訴書中及，但連續
    犯為裁判上一罪，檢察官就犯罪事實一部起訴，依刑事訴訟法第二百六十七條規
    定，其效力及於全部，法院自屬有權一併審理。被告所犯施用第一級毒品罪及施
    用第二級毒品罪，二罪犯意各別，行為互異，應予分論併罰。另被告前因違反麻
    醉藥品管理條例案件，於民國八十二年間經法院分別判處有期徒刑三年及三月，
    應執行有期徒刑三年二月確定，於八十七年七月十二日假釋期滿執行完畢，有臺
    灣高等法院被告全國前案紀錄表及臺灣屏東地方法院檢察署刑案資料查註紀錄表
    各一紙在卷可參，其受有期徒刑之執行完畢後，五年之內再犯有期徒刑以上刑之
    施用第一級毒品罪及施用第二級毒品罪，均為累犯，各應依法遞加重其刑。
四、原審以被告罪證甲確，予以論罪科刑，固非無見，惟查原審判決僅認被告於九十
    一年一月十二日上午十時二十分許回溯前四十八小時內某時施用第一級毒品海洛
    因一次，於九十一年一月十二日上午七時施用第二級毒品安非他命一次，被告其
    餘之犯罪行為則未及審酌，尚有未洽。被告上訴意旨指摘原判決量刑過重，雖非
    無理由，惟原判決既有上開可議之處，自應予以撤銷改判。爰審酌被告有事實欄
    所載前科，且曾經法院裁定令入戒治處所施以強制戒治期滿，已如前述，竟不知
    警惕，再犯本罪，足見陷溺惡習已深，惟被告施用毒品係自戕身心等一切情狀，
    各量處如主文所示之刑，並定其應執行刑。扣案被告所有供施用之安非他命一包
    （淨重０．三六公克，包裝重０．二八公克）、第一級毒品海洛因一包（淨重０
    ．七五公克，包裝重０．二公克）、安非他命一包（淨重０．六四公克，包裝重
    ０．一九公克）均為毒品，扣案施用後殘留安非他命粉末之錫箔紙一張、殘留安
    非他命粉末之吸管一支，因殘留之毒品安非他命已無從析離，亦為毒品，均依毒
    品危害防制條例第十八條第一項前段沒收銷燬。扣案吸食器一組、打火機一個為
    被告所有供施用毒品之工具，均應依刑法第三十八條第一項第二款宣告沒收。
據上論結，應依刑事訴訟法第三百六十九條第一項前段、第三百六十四條、第二百九
十九條第一項前段、毒品危害防制條例第十條第一項、第二項、第十八條第一項前段
，刑法第十一條、第五十六條、第四十七條、第三十八條第一項第二款、第五十一條
第五款、第九款，判決如主文。
本案經檢察官沈紹嘉到庭執行職務。
中      華      民      國    九十二    年      七      月      八      日
                              臺灣高等法院高雄分院刑事第一庭
                                  審判長法官  曾永宗
                                        法官  邱永貴
                                        法官  郭玫利
右正本證甲與原本無異。
施用第一級毒品部分如不服本判決應於收受本判決後十日內向本院提出上訴書狀，其
未述上訴理由者，並得於提起上訴後十日內向本院補提理由書狀（均須按他造當事
人之人數附繕本)「切勿逕送上級法院」。
施用第二級毒品部分不得上訴。
                                      書記官  鄭靜芳
中    華    民    國      九十二      年      七      月     九   日
附錄本判決論罪科刑法條
毒品危害防制條例第十條：
施用第一級毒品者，處六月以上五年以下有期徒刑。
施用第二級毒品者，處三年以下有期徒刑。


司法院資訊處製作；財團法人民間司法改革基金會備份。
